臺灣宜蘭地方法院民事判決
                                      109年度訴字第496號
原      告  薛植友  



訴訟代理人  曾梅齡律師
被      告  張珮翎  
            偕鵬鎮  
共      同
訴訟代理人  林殷廷律師
上列當事人間請求損害賠償事件，本院於民國110 年8 月9 日言
詞辯論終結，判決如下：
    主  文
原告之訴及假執行之聲請均駁回。
訴訟費用由原告負擔。
    事實及理由
一、原告主張：原告與被告張珮翎自民國100年9月9日起為夫妻
    關係，嗣經最高法院於109年11月4日以109 年度台上字第29
    10號判決離婚確定。詎被告2人竟自107年7月起至上開離婚
    訴訟判決確定前之原告與被告張珮翎之婚姻關係存續中密切
    交往，被告張珮翎不僅經常讓被告偕鵬鎮駕駛其新購入之車
    輛接送上下班、與被告偕鵬鎮經常性共同請假駕車出遊，且
    被告2 人更經常性於下班時間仍滯留於任職之國立頭城高級
    家事商業職業學校（下稱頭城家商）校園內共處一室聊天約
    會，以及非公務配合時間於校外定點處單獨待於車內多時等
    行為，顯已逾越顯已逾越一般男女關係相處之道，致原告與
    被告張珮翎夫妻感情破裂，信賴關係喪失殆盡，被告張珮翎
    已然違反夫妻共負忠貞之義務，與被告偕鵬鎮共同侵害原告
    基於配偶關係之身份法益而情節重大，致原告受有精神上極
    大痛苦，爰依民法第184 條第1 項前段、第185 條及第195 
    條第3項準用同條第1 項前段之規定，提起本件訴訟等語。
    並聲明：（一）被告應連帶給付原告新臺幣（下同）100 萬
    元，及自起訴狀繕本送達被告翌日起至清償日止，按週年利
    率百分之5計算之利息；（二）願供擔保，請准宣告假執行
    。
二、被告則以：原告主張被告2 人有侵害其配偶權，實為捕風捉
    影之臆測，並未舉證以實其說。況原告提起本件訴訟之目的
    ，實係藉此訴訟影響被告2 人之職涯，並作為其與被告張珮
    翎間離婚案件之上訴理由。再者，原告迄今僅片面誣指，扭
    曲正常同事情誼，而未提出相關佐證，而原告與被告張珮翎
    間之離婚案件，於民國109 年11月4 日亦經最高法院駁回上
    訴確定，顯見原告之空泛陳述毫無根據等語，資為抗辯。並
    聲明：原告之訴駁回。
三、得心證之理由：
　　原告主張其與被告張珮翎自民國100年9月9日起為夫妻關係
    ，嗣經最高法院於109年11月4日以109 年度台上字第2910號
    判決離婚確定等情，有被告張珮翎個人戶籍資料及最高法院
    109年台上字第2910號判決在卷可稽，應堪認定為真實。至
    原告主張之其餘各節，俱為被告所否認，並以前詞為辯。是
    本件應審究之爭點厥為：㈠原告依民法第184 條第1 項前段
    、第185 條及第195 條第3 項準用同條第1 項前段之規定，
    請求被告連帶給付原告100 萬元，有無理由？㈡若被告2人對
    於原告應連帶負損害賠償責任，渠等應連帶賠償原告之金額
    為若干？茲分敘如下：
　　㈠原告依民法第184 條第1 項前段、第185 條及第195 條第3
       項準用同條第1 項前段之規定，請求被告連帶給付原告1
      00 萬元，有無理由？
　　⒈按因故意或過失，不法侵害他人之權利者，負損害賠償責
      任；故意以背於善良風俗之方法，加損害於他人者亦同。
      民法第184 條第1 項定有明文。又不法侵害他人之身體、
      健康、名譽、自由、信用、隱私、貞操，或不法侵害其他
      人格法益而情節重大者，被害人雖非財產上之損害，亦得
      請求賠償相當之金額；前二項規定，於不法侵害他人基於
      父、母、子、女或配偶關係之身分法益而情節重大者，準
      用之，同法第195條第1、3項亦有明文。由立法意旨可知
      民法第195 條第3 項所保護者係身分法益，即身分權之保
      障，諸如親權、配偶權、監護權等。再按婚姻係以夫妻之
      共同生活為其目的，配偶應互相協力保持其共同生活之圓
      滿安全及幸福，而夫妻互守誠實，係為確保其共同生活之
      圓滿安全及幸福之必要條件，故應解為配偶因婚姻契約而
      互負誠實之義務，配偶之一方行為不誠實，破壞共同生活
      之圓滿安全及幸福者，即為違反因婚姻契約之義務而侵害
      他方之權利（最高法院55年台上字第2053號判例意旨參照
      ）。基此，足以破壞婚姻共同生活之圓滿安全之行止，絕
      非僅以通姦及相姦行為為限，倘夫妻任一方與他人間存有
      逾越結交普通朋友等一般社交行為之不正常往來，且侵害
      配偶所享有普通友誼以外情感交往之獨占權益之程度，已
      達破壞婚姻制度下共同生活之信賴基礎程度，仍構成侵害
      配偶權利之侵權行為。是以，侵害配偶權之行為，並不以
      通姦行為為限，有配偶之人與他人之交往，或明知為他人
      配偶卻故與之交往，存有逾越普通朋友間一般社交行為之
      不正常往來，已逾社會一般通念所能容忍之範圍，而已達
      破壞婚姻共同生活圓滿安全及幸福之程度者，即足當之，
      且難認無以違背善良風俗之方法加損害於他人之故意，倘
      情節重大，即應依上開規定對被害人負非財產上損害賠償
      責任。復按當事人主張有利於己之事實者，就其事實有舉
      證之責任，民事訴訟法第277 條前段定有明文。民事訴訟
      如係由原告主張權利者，應先由原告負舉證之責，若原告
      先不能舉證，以證實自己主張之事實為真實，則被告就其
      抗辯事實即令不能舉證，或其所舉證據尚有疵累，亦應駁
      回原告之請求（最高法院100 年度台上字第415號判決意
      旨參照）。查本件原告主張被告2人共同侵害原告基於配
      偶關係之身份法益而情節重大，致原告受有精神上極大痛
      苦，為被告所否認，揆諸上開判決意旨，自應由原告就此
      項有利於己之主張負舉證之責任，合先敘明。
　　⒉經查，原告就其起訴主張之事實，雖聲請通知證人吳政為
      到庭作證。惟查，質之證人吳政為於本院審理時具結證稱
      ：伊於104至107年間，在頭城家商擔任主任教官，伊太太
      簡薈珊也在頭城家商健康中心擔任護理師，伊與兩造都認
      識，伊沒有親眼看過被告2人在校外車上單獨碰面，伊都
      是聽說的；關於被告2人有單獨出去的事情，是原告告訴
      伊的，原告說被告偕鵬鎮與原告在校長室對談時，被告偕
      鵬鎮有向原告承認有與被告張珮翎單獨出去；伊有一週2
      、3次親眼看到被告2人於下班後待在保健室，因為被告偕
      鵬鎮是體育老師，被告偕鵬鎮幾乎每天都會去保健室量身
      高、體重，伊大該在下午6時許巡校園的時候，會看到被
      告2人坐著聊天，但是伊沒有看到被告2人有什麼牽手或接
      吻等親密行為，當時保健室的環境是門與燈都有開啟，以
      肉眼可以直視裡面的狀況；伊太太只有告訴伊被告2人單
      獨出去的事情，但是據伊所知伊太太也是聽說的，伊太太
      並未親眼見到；伊曾看到被告張珮翎拿著2杯咖啡從二城
      統一超商走出來上車，伊當時很好奇往車上看，伊看到車
      上有一位男生，依身形判斷伊可以確定是男生，但是伊沒
      有辦法確定就是被告偕鵬鎮等語（本院卷第180至185頁）
      ，可徵依證人吳政為所述上情，證人吳政為雖親見被告2
      人時而於下午6時許在頭城家商保健室聊天，然並未有何
      逾越結交同事、朋友等一般社交行為之不正常往情形，而
      證人吳政為所述其餘各節，更係聽聞他人傳述而未親自與
      聞之傳聞，自難憑以遽認被告2人間有何共同侵害原告配
      偶權之行為。
　　⒊再者，原告雖復提出原告與被告偕鵬鎮之對話紀錄（下稱
      系爭對話紀錄；本院卷第225至254頁），並聲請調查被告
      2人於108至109年間任職頭城家商期間之請假紀錄為證。
      然查，綜觀系爭對話紀錄所示內容略以：「（原告）……我
      說的就是你們兩個。（被告偕鵬鎮）應該有個三次左右四
      次吃飯這樣子吧。」、「（原告）……那接吻次數呢？。（
      被告偕鵬鎮）沒有阿。」、「（原告）那你們之間的這種
      過度密切的關係是在我回來之前就開始對不對？（被告偕
      鵬鎮）沒有過度，你指的過度密切指的是什麼，我們現在
      就是朋友沒有什麼過度密切，你指的過度密切指的是。」
      、「（原告）……我不是指說你單純教她運動這些事情而已
      ，對，就是你們開始會送她一些小東西，開始吃飯開始，
      對。（被告偕鵬鎮）送一些小東西；生日禮物大家一起的
      這個你；我不知道你怎麼要怎麼去說這一些東西，生日大
      家都有送阿；生日禮物，應該只有那個有一個積木的海豚
      ，就那一個而已。」、「（原告）我不想說，我希望你可
      以自己講。（被告偕鵬鎮）就跟你說沒有，單獨吃飯有過
      很少。」、「（原告）我舉例在便利商店的那一種的停車
      場的那一種。（被告偕鵬鎮）便利商店的停車場，我還真
      的沒有印象。」、「（原告）那你們在車上的那種過密動
      作，對阿。（被告偕鵬鎮）過密什麼動作？」、「（原告
      ）所以你覺得你是沒有在跟她交往就對了？（被告偕鵬鎮
      ）對。」等語，亦徵被告偕鵬鎮堅詞否認對於原告所指被
      告2人有逾越一般人正常社交往來之情形，已難憑此遽認
      被告2人間有何共同侵害原告配偶權之行為。而被告偕鵬
      鎮雖坦承曾與被告張珮翎單獨見面吃飯3至4次，亦曾與贈
      送被告張珮翎生日禮物1次，然衡以被告2人一同任職於頭
      城家商，渠等基於同事或朋友之情誼，縱使偶而單獨見面
      、吃飯或相互贈禮，苟乏其他積極證據足資證明被告2人
      間之舉措已然逾越結交同事、朋友等一般社交行為，亦難
      循此推認被告2人間有何共同侵害原告配偶權之行為。至
      被告2人於108至109年間任職頭城家商期間之請假紀錄，
      雖顯示被告2人部分請假期間確有重疊，然同事間部分請
      假期間重疊之原因多端，倘無其他積極證據足資證明被告
      2人間之行為已然逾越結交同事、朋友等一般社交行為，
      猶難單憑被告2人於108至109年間之請假期間部分重疊一
      節，遽認被告2人確有共同侵害原告配偶權之行為。
　　⒋此外，原告復未能提出其他證據證明被告2人間有何共同侵
      害原告配偶權之行為，本件自難為有利原告之認定。從而
      ，原告主張被告2人共同侵害原告基於配偶關係之身份法
      益而情節重大，致原告受有精神上極大痛苦，並依民法第
      184 條第1 項前段、第185 條及第195 條第3 項準用同條
      第1 項前段之規定，請求被告連帶給付原告100 萬元，即
      屬無據。
　　㈡若被告2人對於原告應連帶負損害賠償責任，渠等應連帶賠
      償原告之金額為若干？　
      原告依民法第184 條第1 項前段、第185 條及第195 條第
      3 項準用同條第1 項前段之規定，請求被告連帶給付原告
      100 萬元，應屬無據，既經認定如前，則「若被告2人對
      於原告應連帶負損害賠償責任，渠等應連帶賠償原告之金
      額為若干？」之爭點部分，即無再予審認之必要，附此敘
      明。
四、綜上所述，原告依民法第184 條第1 項前段、第185 條及第
    195 條第3 項準用同條第1 項前段之規定，請求被告連帶給
    付原告100 萬元，及自起訴狀繕本送達被告翌日起至清償日
    止，按週年利率百分之5 計算之利息，為無理由，應予駁回
    。又原告之訴既經駁回，其假執行之聲請即失所附麗，應併
    予駁回。
五、本件事證已臻明確，兩造其餘之攻擊或防禦方法及所舉之證
    據，經本院斟酌後，認為均不足以影響本判決之結果，爰不
    逐一論列，附此敘明。
六、訴訟費用負擔之依據：民事訴訟法第78條。
中　　華　　民　　國　　110 　年　　8 　　月　　23　　日
                  民事庭  法  官  劉致欽 
以上正本係照原本作成。
如不服本判決，應於送達後20日內，向本院提出上訴狀並表明上
訴理由，如於本判決宣示後送達前提起上訴者，應於判決送達後
20日內補提上訴理由書（須附繕本）。如委任律師提起上訴者，
應一併繳納上訴審裁判費。
中　　華　　民　　國　 110　　年　　8 　　月　　23　　日
                          書記官  謝佩欣